Inventaris van het archief van de Nederlandse Basalt Maatschappij (NBM), (1902) 1912-1978
Nationaal Archief, Den Haag
- Stukken van ondernemingen, I
  - N.V. Nederlandsche Basalt Maatschappij. Brief van de Commissie Inzake het Verleenen van het Praedicaat 'Koninklijke' en het Koninklijk wapen d.d. 30.12.1927 gericht aan S. Prins., 194
    Volledige tekst: De Commissie inzake het verleenen van het praedicaat 'Koninklijke' en het Koninklijk wapen heeft de eer U mede te delen, dat Hare Majesteit de Koningin afwijzend heeft beschikt op het door u in de maand october 1926 aan Hare Majesteit gerichte verzoek, om aan de N.V. M. gevestigd te Zaandam te vergunnen het praedicaat "Koninklijke' te Voeren.
    In 1927 werd het 25-jarig jubileum van de N.V. M. en de N.V. Kalkbranderij "Het Klaverblad" gevierd.
  - N.V. Nederlandsche Basalt Maatschappij. 'Bewijs van Aandeel', groot 500,-- nr. 100 ten name van Simon Prins Dzn. d.d. augustus 1912, overgedragen op 28.12.1921 aan den heer H.D. Prins., 195
    Origineel 21 x 34 cm, blauw, typografie A. Stuurman met handtekeningen directeur S. Prins en Commissaris Naudin ten Cate.
  - N.V. Nederlandsche Basalt Maatschappij te Zaandam. 'Bewijs van Aandeel', groot 500,-- ten name van toonder d.d. juni 1921 nrs. 495 t/m 500., 196
    Origineel 22 x 32, blauw-geel, lithografie B. van Mantgem Amsterdam Handtekeningen Commissaris Naudin ten Cate en S. Prins.
  - V.O.F. Nederlandsche Basalt Maatschappij te Zaandam alsmede N.V. Aannemingsbedrijf M. Zaandam te Zaandam. Overeenkomst d.d. 20.12.1954 en uitwerking van huurkoop (wegenbouw)materieel, tussen V.O.F. en N.V. aangegaan voor 4 jaar en 2 maanden voor totaal f 355.295,50 waarvan f 14.270,00 reeds voldaan, en vervolgens 4 jaarlijkse termijnen groot f 85.256,10., 1953-1954; 197
    Origineel, folio (+ bijlagen).
  - N.V. Nederlandsche Basalt Maatschappij. Taxatie-rapport opgemaakt door De Vlaming & L. Backer te Amsterdam betreffende M. machineriën en aannemingsmaterialen d.d. 27.10.1952., 198
    Origineel, folio 20 pp.
  - N.V. Nederlandsche Basalt Maatschappij te Zaandam. Brief d.d. 14.5.1931 van L. van Zanten waarin deze de directeur S. Prins verzoekt om zijn ontslag geen doorgang te laten vinden 'gezien mijn dienstjaren en het feit dat ik ten opzichte van mijn zaken nooit noch te nimmer te kort ben geschoten'., 1931-1937; 199
    Origineel, handschrift A5 met ondertekening.
    Brief d.d. 11.1.1937 van L. van Zanten waarin deze verzoekt aan de Directie van de N.V. Nederlandsche Basalt om ontslag ingaande onmiddellijk.
    Origineel, handschrift A4 met ondertekening.
  - N.V. Nederlandsche Basalt Maatschappij te Zaandam. Reclamedrukwerk met de mededeling dat per 1.2.1928 een kantoor van de M. gevestigd zal worden te Leeuwarden, Emmakade 3 alsmede m.b.t. Nacovia-asphalt., 200
    Origineel, dubbel A4.
  - N.V. Nederlandsche Basalt Mij (?). Overeenkomst tussen de heer Willem Serné te Nieuwkoop inzake de verkoop van een tjalkscheepje genaamd 'Nieuwe Zorg' groot + 35 ton etc. voor de somma van f 3.700,-- d.d. 1 october 1918 + bijlagen (notaris-akten)., 201
    Origineel, A4, handtekening W. Serné + zegel.
  - N.V. Nederlandsche Basalt Maatschappij te Zaandam. Bouwvergunning B & W Uitgeest inzake bouwplan woonhuis a/d Hogeweg te Uitgeest, kosten 20.000,-- d.d. 4.11.1954., 202
    Origineel A5 (incompleet).
  - N.V. Nederlandsche Basalt Maatschappij te Zaandam alsmede N.V. Belgische Asfaltwegenbouw. Herziening van het contract en van de bepaling d.d. 13.1.1939 dat de N.V. Belgische Asfaltwegenbouw uitsluitend werken uitvoert in België -in die zin, ook tijdelijk werken uit te voeren voor de Duitse Wehrmacht tijdens de bestaande vijandelijkheden gedaan op 10.2.1941 te Antwerpen., 203
    Origineel A4, ondertekening door Georges Daelemans, beheerder te St. Amands.
  - N.V. Nederlandsche Basalt Maatschappij. Verslag boekjaar 1940 (gemaakt in september 1941 i.v.m. oorlog) Doet verslag van o.a. werken op Schiphol, Vlissingen, Woensdrecht en Leeuwarden. Geschatte omvang Leeuwarden ca. f 8.500.000,-- in 1940 (in dienst 6698 arbeiders) Totaalomzet 1940 f 10.878.000,-- tegenover f 1.264.000,-- in 1939, arbeidsloon f 5.079,123,-- in 1940, 298.395,-- in 1939., 204
    In 1941 wordt N. V. omgezet in V.O.F. (liquidatiebesluit).
    Origineel, folio, 8 pp (Ondertekening H.D. Prins).
- Overzicht van stukken welke niet in het Overzicht van Ondernemingen opgenomen werden: inbegrepen stukken met betrekking tot de privé-personen Simon Prins Dzn en Hendrik-Dirk Prins. 1917-1960, II
  - Afschrift overdracht/bewijs van eigendom villa "Sereno" te Bloemendaal d.d. 2.4.1917 door notaris J. Ratelband te Haarlem (koopprijs 22.300,--)., 205
    Origineel, folio + bijlagen.
  - Schrijven van Commissaris Naudin ten Cate "de tijd van gaan (als commissaris) voor mij is gekomen", met aanbeveling voor opvolging. Origineel, handgeschreven d.d. 3 oktober 1936 en schrijven van J.W. Naudin ten Cate met aanbevelingen inzake opvolging vader. Origineel, handgeschreven d.d. 10 november 1936., 206
  - Reclame drukwerk N.V. M. (z.d.) inzake koudasfaltprodukt 'vianeba'., 1938 (ca); 207
    Origineel, A4.
  - Nota m.b.t. De Wegenmateriaalmarkt in 1938, en de regeringssteun aan Nederlands Fabrikaat ten koste van Duitse steenslag., 208
    Origineel, getypt, folio 4 pp.
  - Studebaker Afleverings-contract + factuur + garantiebewijs 'dictator custom cabriolet 1937' kleur Hollywood beige, lederen bekleding af filiaal Amsterdam d.d. 8 februari 1938 voor f 2.450,-- aan Ir. H.D. Prins te Haarlem., 209; 3 vel
    Origineel, A4
  - Specificatie aangifte inkomstenbelasting over 1940 van S. Prins., 1941; 210; 1 vel
    Origineel, (getypt).
  - Berichtgevingen inzake directiemutaties met handtekeningenoverzicht S. Prins, H.D. Prins, L.A.W. van Zanten, G. Hoorn, H.N. Hooyschuur., 1941; 211; 2 stuks
    Originelen A4
  - M.-lied door Lou de Groot herschreven door E.W. Quispel uit Wassenaar., 1960; 212
    Copie A4.
- Overzicht van stukken m.b.t. Jubilea en Speciale Gelegenheden van bedrijven, personen en personeelsvereniging. 1927-1972., III
  - 25 jarig jubileum M. 1902-1927. Receptie a/d Westzijde te Zaandam, en diner te Amsterdam., 213
    Namens het hoger personeel werd een grote asfaltmachine in zilver aangeboden: namens de arbeiders een zilveren schaal, namens de Mihag een gouden beker, en namens de fa. Schipper een model stoomwals in zilver.
    Menukaart (handgeschilderd door Van Mantgem Amsterdam), kranteknipsel (met foto) uit De Typhoon.
  - Boekje uitgegeven ter gelegenheid van de herdenking van het 10-jarig bestaan van de Vereniging van Bitumineuze Wegconstructies 1928-1938., 214
    S. Prins Dz is voorzitter met. Aannemerslied.
    Origineel 20 pp.
  - 60ste verjaardag van S. Prins Dz op donderdag 2.6.1938., 215
    Gevierd in Hotel Groot Badhuis te Zandvoort. Door directeuren en commissarissen wordt portret van S. Prins aangeboden, geschilderd door Willy Sluiter, (geboren te Amersfoort 1873, schilder van portretten, en vooral vissers, leerling Academie Rotterdam).
    Programmaboekje, kranteknipsel (ano).
  - Jubileumfeest 25.3.1950 Krasnapolsky, Amsterdam ter gelegenheid van de jubilea van 9 personeelsleden M. Concern., 216
    Met 'toneelles' en historisch overzicht door 'Avee' = A. Voogt.
    Menukaart, uitnodiging.
  - Jubileum 50 jaar M. + 50-jarig zakenjubileum S. Prins 1902-1952 (Krasnapolsky te Amsterdam)., 217
    Receptie in gemeentehuis te Zaandam, receptie a/d Zonweg, stafdiner in het I. C. C. te Amsterdam.
    Schenking 10.000,-- aan gemeente Zaandam (voor sociaal doel + onthulling van bronzen borstbeeld op blok basalt van S.Prins gemaakt door beeldhouwster mej. Rueb.
    Feestprogramma, menu's, kranteknipsels foto borstbeeld.
  - Ambtsjubileum H.D. Prins 1930-1955 (1 augustus) in Treslong te Hillegom., 218
    Toespraak S. Prins (= zelf niet aanwezig).
    Menukaart, speciale clipsuitgave (origineel) + tekst toespraak.
  - Jubileumfeest ter ere van jubilarissen L.A.W. van Zanten, N.G. Thijssen en B.A. Thedinga op 13.8.1960 in de Dierentuin te Den Haag., 219
    Programmaboekje
  - 60-jarig jubileum M. in de Haagse Dierentuin op 10 november 1962., 220
    Met Rudi Carell e.a.
    Programmaboekje + bijlagen voorbereidingscommissie.
  - Prijsuitreiking N.C.D. (Nederlands Centrum Directeur) op 22 november 1973 aan Ir. H.D. Prins., 221
    N. C.D. prijs uitgereikt aan H.D. Prins door minister drs. J.P.A. Gruyters.
    Opsomming funkties H.D. Prins.
    Schrijven van de heer B.A. Thedinga m.b.t. gegevens Ir. H.D. Prins en zijn familie voor en na 1940, zijn lidmaatschap in 1940-1945 van de Binnenlandse Strijdkrachten (onder notaris G. van Holk als leider van de B.S.) e.v.
    Copie, 3 pp geen ondertekening.
  - Nieuwjaarsredes van Ir. H.D. Prins. Jaren 1955-1972., 222
    Fotocopies uit Clips e.a.
  - N.V. Nederlandsche Basalt Mij. Brieven aan Ir. H.D. Prins afkomstig van S. Prins, directeur, inzake o.a. loonsverhogingen in verband met exploitatietekorten door toenemende concurrentie; 'De algemeene daling van prijzen voor voeding en kleeding maken een verlaging van uw inkomen mogelijk', d.d. 19.5.1932, 10.11.32, 31.5.1933 en 4.1.1934., 1932-1933; 223
    Origineel, getypt + ondertekening S. Prins.
  - Debiteurenboek, met klapper en memoriaal., 1904-1907; 224; 2 delen
- Memorandum d.d. 21.10.1974 inzake in Zaandam bewaarde archiefstukken (en divers), IV
  de correspondenties 1941-1963 van de heren Prins, Thedinga en Van Zanten werd niet meer aangetroffen in 1994.
  Opmerkingen:
  - Deze stukken betroffen de Oorlogsperiode 1939-1946 en werden vermoedelijk door een van de leden van de RVB door de versnipperaar geduwd.
  - Dezelfde periode treft u in het ARA bewaarde Nederlands Beheers Instituut archief.